臺灣彰化地方法院刑事判決　　　　　 100年度交簡上字第40號
公　訴　人　臺灣彰化地方法院檢察署檢察官
上　訴　人
即　被　告　鄭佳益
上列上訴人因公共危險案件，不服本院100 年度交簡字第458 號
中華民國100 年3 月31日第一審判決（檢察官聲請簡易判決處刑
案號：100 年度速偵字第411 號），提起上訴，本院管轄第二審
合議庭判決
　　　如下︰
    主  文
上訴駁回。
    犯罪事實及理由
一、本案經本院審理結果，認第一審判決認事用法及量刑均無不
    當，應予維持，並引用第一審判決書記載之事實、證據及理
    由（如附件）。
二、被告上訴意旨略以：被告在高速公路是因車子沒油而停在路
    肩等候協助，警員盤查時被告坦承有喝酒，但警員沒有讓被
    告喝水，就直接施以酒測，回到警局也不讓被告再測一次，
    又被告父親罹患癌症，需要被告照顧，且被告有正當工作，
    請求撤銷原審判決，從輕量刑。
三、按簡易判決書本得以簡略方式為之，如認定之犯罪事實、證
    據及應適用之法條，與檢察官聲請簡易判決處刑書或起訴書
    之記載相同者，得引用之，刑事訴訟法第454 條第2 項定有
    明文。次按量刑之輕重係屬事實審法院得依職權自由裁量之
    事項，苟已斟酌刑法第57條各款所列情狀而未逾法定刑度，
    即不得遽指為違法。且在同一犯罪事實與情節，如別無其他
    加重或減輕之原因，下級審法院量定之刑，亦無過重或失輕
    之不當情形，則上級審法院對下級審法院之職權行使，原則
    上應予尊重（最高法院85年度台上字第2446號判決參照）。
    本件被告雖以警員在實施酒測前未給予喝水漱口之機會，而
    質疑酒測結果，然按警方規定之取締酒後駕車作業程序規定
    ，距離其飲酒結束時間未滿15分鐘者，警方可告知其漱口後
    再測或距離飲酒結束15分鐘後再測，經查：被告於本院審理
    時陳述其當天是因為車子送修，故在修車廠旁喝酒等待，而
    自100 年2 月14日下午開始一直喝酒到晚上10時許，車子修
    好後其先載一個朋友回去臺中梅亭街及五權路附近的家，自
    己再開上中彰快速道路，繼又轉接國道三號高速公路，準備
    開往國道一號高速公路途中，就在國道三號高速公路發現沒
    油了而停在路邊，其在高速公路等了10餘分鐘後，警員才到
    現場取締等語（本院審理筆錄參照），而證人田德誠警員則
    證稱：「大約我跟被告講話已過5 到10分鐘後，我才從車上
    拿出酒測器對被告酒測」等語（本院審理筆錄參照）。以上
    情觀之，被告酒後駕駛先後行經臺中市區○○○○○道路、
    國道三號高速公路等處，歷經如此長之開車時間，再加上其
    等候警員及遇警員盤查時之交談時間，可知其自喝酒結束後
    至接受酒測時，應已超過15分鐘以上，口中之酒精含量尚不
    足以影響施測結果，縱警員直接對其施以酒測而未給予飲水
    機會，仍符合警員取締酒駕行為之執勤規範，並無違法之處
    。且依內政部警政署網站上所提供之「中華民國各警察機關
    轄區道路交通事故第一當事者飲酒情形統計表」之數據顯示
    今年（民國100 年）1 月起至8 月底累計「A1類道路交通事
    故」（指車輛或動力機械在道路上行駛，造成人員當場或24
    小時內死亡之交通事故），因肇事者飲酒而造成之死亡人數
    已達343 人，其中酒精濃度超過0.80mg /L 之肇事者所造成
    死亡人數則為237 人，顯示酒後駕車行為對於公共安全危害
    甚大，本件被告將車子送修後，明知將於修復後駕車上路，
    竟在等候期間飲酒數小時，復行駛於高速公路，客觀上所造
    成之風險更甚於一般道路，經檢測後呼氣中酒精濃度達每公
    升1.05mg/L，酒精含量偏高，由前揭統計資料顯示已對用路
    人之生命安全形成極大之威脅，則原審以被告犯刑法第185
    條之3 服用酒類不能安全駕駛動力交通工具罪，事證均已臻
    明確，並審酌犯罪情節，而量處有期徒刑3 月，經核認事用
    法均無違誤不當之處，被告徒以酒測前未能飲水漱口、父親
    重病、自己有正當工作云云，請求撤銷原審判決，從輕量刑
    為上訴理由，為無理由，應駁回其上訴。
據上論斷，應依刑事訴訟法第455 條之1 第1 項、第3 項、第37
3 條、第368 條，判決如主文。
本件經檢察官賴志盛到庭執行職務。
中    華    民    國  100    年    10     月    17    日
                  刑事第七庭    審判長法官  葉明松
                                法      官  汪曉君
                                法      官  黃玉齡
以上正本證明與原本無異。
本件不得上訴。
中    華    民    國  100    年    10     月    17    日
                                 書記官     黃鏽金